臺灣高雄地方法院刑事判決　　　　　　　 94年度訴字第343號
公　訴　人　臺灣高雄地方法院檢察署檢察官
被　　　告　乙○○
上列被告因毒品危害防制條例案件，經檢察官提起公訴（93年度
毒偵字第7261號），及移送併案審理（94年度毒偵字第967 號、
94年度毒偵字第1168號、94年度毒偵字第1272號）本院合議庭裁
定由受命法官獨任進行簡式審判程序，本院判決如下：
    主  文
乙○○連續施用第一級毒品，累犯，處有期徒刑壹年，扣案如附
表一所示之物，均沒收銷燬之，如附表三所示之物，均沒收。又
施用第二級毒品，累犯，處有期徒刑陸月，扣案如附表二所示之
物，均沒收銷燬之。應執行有期徒刑壹年肆月，扣案如附表一、
附表二所示之物，均沒收銷燬之，如附表三所示之物，均沒收。
    事實及理由
一、乙○○前於民國84年間因肅清煙毒條例等案件，經法院判處
    應執行有期徒刑3 年4 月確定，甫於93年4 月24日縮刑期滿
    執行完畢。另因施用第1 、2 級毒品案件，經臺灣屏東地方
    法院裁定送觀察、勒戒後，認有繼續施用毒品之傾向，復經
    同院裁定送強制戒治，嗣經同院裁定停止戒治，所餘戒治期
    間付保護管束，於91年1 月1 日交付保護管束期滿而強制戒
    治執行完畢，由臺灣屏東地方法院檢察署檢察官於91年1 月
    9 日，以91年度戒毒偵字第4 號不起訴處分確定。詎乙○○
    於前開強制戒治執行完畢釋放後5 年內，復分別基於施用第
    1 、2 級毒品之概括犯意，自93年10月中旬起至93年11月24
    日11時25分許，在高雄縣鳳山市朋友住處內等處，每隔3 天
    許，即以將第1 級毒品海洛因摻入香煙內吸食之方式，連續
    施用第1 級毒品海洛因多次、自94年2 月4 日上午10時許起
    至94年5 月16日晚上某許，每隔1 至3 天不等，即以將1 級
    毒品海洛因摻於香菸內或以針筒注射之施用方式，在屏東縣
    東港鎮○○○街8 巷8 號住處、屏東縣東港鎮綽號「昌仔」
    之朋友住處及屏東縣東港溪堤防上等處，先後施用第1 級毒
    品海洛因多次。自93年10月中旬起至94年5 月16日晚上某時
    許，分別在高雄縣鳳山市朋友住處、在屏東縣東港鎮○○○
    街8 巷8 號自宅、屏東縣東港鎮綽號「昌仔」之友人住處及
    屏東縣東港溪堤防上等處，每隔2 、3 天即以將第2 級毒品
    甲基安非他命置於吸食器燒烤之施用方式，連續施用第2 級
    毒品甲基安非他命多次。嗣為警先後於(1)93年11月24日6 時
    許，在高雄市苓雅區○○○路76號「統一超商」前，查獲乙
    ○○涉犯強盜罪嫌，經帶回警局採集尿液檢驗後，查悉上情
    ，並扣得第1 級毒品海洛因1 包（驗後淨重0.09公克，空包
    裝重0.17公克）、白粉1 包（無毒品成分）、第2 級毒品甲
    基安非他命1 包（驗後毛重0.9 公克）、止血帶2 條、殘留
    甲基安非他命無法剝離之吸食器1 組及夾鏈袋4 只、殘留海
    洛因無法剝離之注射針筒4 支。(2)94年4 月7 日10時30分許
    ，在乙○○屏東縣東港鎮住處持搜索票查獲，並扣得第1 級
    毒品海洛因2 包（合計驗後淨重0.94公克，空包裝重0.59公
    克）、第2 級毒品甲基安非他命4 包（驗後毛重1.4 公克）
    、殘留甲基安非他命、海洛因無法剝離之吸食器1 組及注射
    針筒1 支（編號253）、 殘留海洛因無法剝離之注射針筒1
    支（編號25 2）。(3)94年4 月9 日下午1 時50分許，在高雄
    縣林園鄉○○街35號前查獲，並扣得第1 級毒品海洛因1 包
    （驗後淨重0.65公克，空包裝重0.26公克）、注射第1 級毒
    品時使用之橡皮管1 條、殘留甲基安非他命無法剝離之吸食
    器2 組。(4)94年5 月17日3 時30分許，為警在屏東縣東港鎮
    ○○街中正圖書館前查獲，並扣得第1 級毒品海洛因2 包（
    驗後合計淨重0.07公克，空包裝重0.42公克）、第2 級毒品
    甲基安非他命1 包（驗後毛重0.7 公克）、殘留海洛因無法
    剝離之注射針筒1 支及塑膠橡皮管1 條、殘留甲基安非他命
    無法剝離之吸食器1 組。
二、認定事實所憑之證據：
（一）被告乙○○於本院調查、審理時之自白。
（二）高雄市立凱旋醫院93年12月10日濫用藥物尿液檢驗報告1
      份、臺灣檢驗科技股份有限公司濫用藥物實驗室（高雄）
      94年4 月11日濫用藥物檢驗報告書2 份、臺灣檢驗科技股
      份有限公司濫用藥物實驗室（高雄）94年5 月23日濫用藥
      物檢驗報告書1 份。高雄市政府警察局苓雅分局偵辦毒品
      案件嫌疑人尿液採證代碼對照表及高雄縣政府警察局林園
      分局查獲毒品案件嫌疑人代號與真實姓名對照表各1 份、
      屏東縣警察局東港分局偵辦毒品案件尿液受檢人真實姓名
      對照表2 份。
（三）如附表1、2、3所示之扣案物。
（四）法務部調查局94年4 月7 日調科壹字第220019511 號鑑定
      通知書、法務部調查局調科壹字第240003649 號鑑定通知
      書、法務部調查局94年5 月31日調科壹字第220020001 號
      鑑定通知書、法務部調查局94年7 月11日調科壹字第2400
      03711號鑑定通知書。
（五）高雄醫學大學附設中和紀念醫院94年3 月1 日管藥認可字
      第005 號檢驗報告4 紙、高雄醫學大學附設中和紀念醫院
      94年5 月17日管藥認可字第005 號檢驗報告4 紙、高雄醫
      學大學附設中和紀念醫院94年8 月2 日管藥認可字第005
      號檢驗報告2 紙、高雄醫學大學附設中和紀念醫院94年6
      月21日管藥認可字第005 號檢驗報告4 紙。
（六）臺灣高雄地方法院檢察署刑案資料查註紀錄表、臺灣高雄
      地方法院被告院內索引卡紀錄表、臺灣高等法院被告前案
      紀錄表各1 份。
三、按海洛因係毒品危害防制條例第2 條第2 項第1 款所稱之第
    1 級毒品，甲基安非他命係同條項第2 款所稱之第2 級毒品
    ，均不得非法持有、施用。核被告所為，係犯毒品危害防制
    條例第10條第1 項之施用第1 級毒品罪及同條第2 項之施用
    第2 級毒品罪。其持有第1 、2 級毒品後進而施用，其持有
    之低度行為，應為施用之高度行為所吸收，不另論罪。被告
    先後多次分別施用第1 級、第2 級毒品之犯行，各均時間緊
    接，分別觸犯構成要件相同之罪名，顯各係基於概括犯意反
    覆為之，爰各依連續犯之規定，論以一罪，並各加重其刑。
    檢察官據以移送併辦部分（94年度毒偵字第967 號、94年度
    毒偵字第1168號、94年度毒偵字第1272號）及被告於起訴事
    實、併案事實所載時間以外之施用海洛因、甲基安非他命犯
    行，此等部分雖未經起訴，但與起訴部分具有連續犯之裁判
    上一罪關係，為起訴效力所及，本院自應一併論究，附此敘
    明。被告所犯上開施用第1 級及第2 級毒品二罪，犯意各別
    ，行為互殊，應予分論併罰。又被告前於84年間因肅清煙毒
    條例案件，經法院判處應執行有期徒刑3 年4 月確定，並於
    93 年4月24日縮刑期滿執行完畢，有臺灣高雄地方法院檢察
    署刑案資料查註紀錄表及臺灣高等法院被告前案紀錄表各1
    份附卷可稽，其於前案徒刑執行完畢後5 年內再犯有期徒刑
    以上之罪，為累犯，應各依刑法第47條規定加重其刑，並均
    遞加之。爰審酌被告施用毒品前經強制戒治程序，竟不知戒
    惕，再次施用第1 級、第2 級毒品，無視於毒品對於自身健
    康之戕害及國家對於杜絕毒品犯罪之禁令，其顯無戒斷之決
    心，然念及被告於本院審理期間坦承犯行，態度良好，其施
    用毒品並無危害他人，及被告施用毒品之方式、期間、次數
    等一切情狀，分別量處如主文所示之刑，並定其應執行刑。
    本院審酌前開各情，認公訴人就被告施用第1 級毒品罪部分
    ，僅求處有期徒刑10月略嫌過輕，附此敘明。
四、沒收部分：
（一）先後扣案之白粉7 包，分別送檢驗結果，除93年11月24日
      扣案中有1 包（當次扣得2 包，其中較大包者）無毒品反
      應外，其餘6 包均含第1 級第6 項毒品海洛因成分，有法
      務部調查局94年4 月7 日調科壹字第220019511 號鑑定通
      知書、法務部調查局調科壹字第240003649 號鑑定通知書
      、法務部調查局94年5 月31日調科壹字第220020001 號鑑
      定通知書及法務部調查局94年7 月11日調科壹字第240003
      711 號鑑定通知書各1 份在卷可稽、另先後扣案之晶體6
      包，分別送檢驗結果均呈甲基安非他命陽性反應，有高雄
      醫學大學附設中和紀念醫院94年3 月1 日、94年5 月17日
      、94年6 月21日管藥認可字第005 號檢驗報告各1 份在卷
      可稽，均屬違禁物，爰依毒品危害防制條例第18條第1 項
      前段，不問屬於犯人與否，均沒收銷燬之（前開毒品之包
      裝，因包覆毒品，其上顯留有該毒品之殘渣，衡情自難與
      之剝離，當應整體視之為毒品，連同該包裝併予宣告沒收
      銷燬之），至鑑驗耗用之海洛因、甲基安非他命既已滅失
      ，自無庸宣告沒收銷燬，併此敘明。
（二）又93年11月24日扣案之注射針筒4 支、94年4 月7 日扣案
      之注射針筒2 支、94年5 月17日扣案之注射針筒1 支及塑
      膠橡皮管1 條，先後經送檢驗結果呈海洛因陽性反應（其
      中94年4 月7 日扣案編號253 號尚呈甲基安非他命陽性反
      應），有高雄醫學大學附設中和紀念醫院94年3 月1 日管
      藥認可字第00 5號檢驗報告1 紙、高雄醫學大學附設中和
      紀念醫院94年5 月17日管藥認可字第005 號檢驗報告2 紙
      、高雄醫學大學附設中和紀念醫院94年6 月21日管藥認可
      字第005 號檢驗報告2 紙在卷可稽；另93年11月24日扣案
      之吸食器1 組及夾鏈袋4 只、94年4 月7 日扣案之吸食器
      1 組、94年4 月9 日扣案之吸食器2 組、94年5 月7 日扣
      案之吸食器1 組，先後經送檢驗結果呈甲基安非他命陽性
      反應（其中94年4 月7 日扣案之吸食器尚呈海洛因陽性反
      應），有高雄醫學大學附設中和紀念醫院94年3 月1 日管
      藥認可字第005 號檢驗報告2 紙、高雄醫學大學附設中和
      紀念醫院94年5 月17日管藥認可字第005 號檢驗報告1 紙
      、高雄醫學大學附設中和紀念醫院94年8 月2 日管藥認可
      字第005 號檢驗報告1 紙、高雄醫學大學附設中和紀念醫
      院94年6 月21日管藥認可字第005 號檢驗報告1 紙附卷可
      佐，衡情自難與之剝離，當應整體視之為毒品，依毒品危
      害防制條例第18條第1 項前段，不問屬於犯人與否，均沒
      收銷燬之。
（三）至於，93年11月24日扣案之止血帶2 條、94年4 月9 日扣
      案之橡皮管1 條，均為被告所有供注射第1 級毒品所用之
      物，已據被告供稱在卷，爰依刑法第38條第1 項第2 款宣
      告沒收之。
五、如不服本判決，應於判決送達後10日內，向本院提出上訴狀
    。
據上論斷，應依刑事訴訟法第273 條之1 第1 項、第299 條第1
項前段、第310 條之2 、第454 條第1 項，毒品危害防制條例第
10條第1 項、第2 項、第18條第1 項前段，刑法第11條、第56條
、第47條、第51條第5 款、第38條第1項第2款，判決如主文。
本案經檢察官甲○○到庭執行職務。
中　　華　　民　　國　　94　　年　　8 　　月　　17　　日
                  刑事第九庭    法　官  黃惠玲
以上正本證明與原本無異。
如不服本判決，應於收受送達後10日內向本院提出上訴書狀。
中　　華　　民　　國　　94　　年　　8 　　月　　17　　日
 　　　　　　　　　　　　       書記官  林秀珍
本件論罪科刑法條：
毒品危害防制條例第10條施用第一級毒品者，處6 月以上5 年以
下有期徒刑。
施用第二級毒品者，處 3 年以下有期徒刑。
附表1
 ┌──┬─────┬──────────┬───────┐
 │編號│扣案物名稱│數量或重量          │查獲日期      │
 ├──┼─────┼──────────┼───────┤
 │1   │海洛因    │1 包（驗後淨重0.09公│93年11月24日  │
 │    │          │克，空包裝重0.17公克│              │
 │    │          │）                  │              │
 ├──┼─────┼──────────┼───────┤
 │2   │注射針筒  │4支                 │同上          │
 ├──┼─────┼──────────┼───────┤
 │3   │海洛因    │2 包（驗後淨重0.94公│94年4月7日    │
 │    │          │克，空包裝重0.59公克│              │
 │    │          │）                  │              │
 ├──┼─────┼──────────┼───────┤
 │4   │注射針筒  │2 支（其中1 支雖尚呈│同上          │
 │    │          │甲基安非他命陽性反應│              │
 │    │          │，惟依被告供稱施用毒│              │
 │    │          │品之方式，此為施用第│              │
 │    │          │1 級毒品之工具，爰在│              │
 │    │          │施用第1 級毒品項下宣│              │
 │    │          │告沒收銷毀。）      │              │
 ├──┼─────┼──────────┼───────┤
 │5   │海洛因    │1 包（驗後淨重0.65公│94年4月9日    │
 │    │          │克，空包裝重0.26公克│              │
 │    │          │）                  │              │
 ├──┼─────┼──────────┼───────┤
 │6   │海洛因    │2 包（合計驗後淨重  │94年5月17日   │
 │    │          │0.07公克，空包裝重  │              │
 │    │          │0.42公克）          │              │
 ├──┼─────┼──────────┼───────┤
 │7   │注射針筒  │1支                 │同上          │
 ├──┼─────┼──────────┼───────┤
 │8   │塑膠橡皮管│1條                 │同上          │
 └──┴─────┴──────────┴───────┘
附表2
 ┌──┬─────┬──────────┬───────┐
 │編號│扣案物名稱│數量或重量          │查獲日期      │
 ├──┼─────┼──────────┼───────┤
 │1   │甲基安非他│1 包（驗後毛重0.9 公│93年11月24日  │
 │    │命        │克）                │              │
 ├──┼─────┼──────────┼───────┤
 │2   │吸食器    │1組                 │同上          │
 ├──┼─────┼──────────┼───────┤
 │3   │夾鏈袋    │4只                 │同上          │
 ├──┼─────┼──────────┼───────┤
 │4   │甲基安非他│4 包（驗後毛重1.4 公│94年4月7日    │
 │    │命        │克）                │              │
 ├──┼─────┼──────────┼───────┤
 │5   │吸食器    │1 組（雖尚呈海洛因陽│同上          │
 │    │          │性反應，惟依被告供稱│              │
 │    │          │施用毒品之方式，此為│              │
 │    │          │施用第2 級毒品之工具│              │
 │    │          │，爰在施用第2 級毒品│              │
 │    │          │項下宣告沒收銷毀。）│              │
 ├──┼─────┼──────────┼───────┤
 │6   │吸食器    │2組                 │94年4月9日    │
 ├──┼─────┼──────────┼───────┤
 │7   │甲基安非他│1 包（驗後毛重0.7 公│94年5月17日   │
 │    │命        │克）                │              │
 ├──┼─────┼──────────┼───────┤
 │8   │吸食器    │1組                 │同上          │
 └──┴─────┴──────────┴───────┘
附表3
 ┌──┬─────┬──────────┬───────┐
 │編號│扣案物名稱│數量或重量          │查獲日期      │
 ├──┼─────┼──────────┼───────┤
 │1   │止血帶    │2條                 │93年11月24日  │
 ├──┼─────┼──────────┼───────┤
 │2   │橡皮管    │1條                 │94年4月9日    │
 └──┴─────┴──────────┴───────┘
